【裁判字號】    98,易,500
【裁判日期】    981111
【裁判案由】    偽造文書
【裁判全文】
臺灣桃園地方法院刑事判決               98年度易字第500號
聲  請  人  臺灣桃園地方法院檢察署檢察官
被      告  甲○○
指定辯護人  本院公設辯護人陳瑞明
上列被告因偽造文書案件，經檢察官聲請簡易判決處刑（97年度
偵字第8288號、第17203 號），本院認為本件不宜行簡易程序，
而改行通常程序，本院經合議裁定改採簡式審判程序審理，本院
判決如下︰
    主  文
甲○○行使公務員明知為不實之事項，而登載於職務上所掌之公
文書，足以生損害於公眾，處有期徒刑壹年貳月；又共同行使偽
造私文書，足以生損害於公眾及他人，處有期徒刑肆月，在（第
四梯次）桃園市公所96年度鄰長研習聯誼活動簽到簿（文中里）
上所偽造之「乙○○」、「丙○○」、「丁○○」之署押各壹枚
均沒收；應執行有期徒刑壹年肆月，緩刑參年，並應支付國庫新
臺幣伍萬元，在（第四梯次）桃園市公所96年度鄰長研習聯誼活
動簽到簿（文中里）上所偽造之「乙○○」、「丙○○」、「丁○○」之署押各壹枚均沒收。
被訴使公務員登載不實之部分，無罪。
    事  實
一、甲○○為桃園縣桃園市文中里里長，係依據法令從事於公務
    之人員。緣桃園縣桃園市公所（民政課）於96年3 月間計畫
    舉辦3 天2 夜鄰長研習聯誼活動，活動日期自96年5 月28
    日至96年6 月27日止，分6 梯次舉辦，活動地點於南投、埔
    里等風景區，參加人員資格限定於鄰長本人，不得由他人代
    之，至於活動所需費用，則係由桃園縣桃園市公所於96年度
    總預算內自治業務－加強里辦公處業務之民政課業務費項下
    支出。承辦單位之桃園市公所民政課辦事員梁金玲於96年4
    月中下旬，透過各里里幹事將「（○○里）桃園市公所九六
    年度鄰長聯誼活動鄰長名冊參加調查表（第○梯次）」交由
    各里長調查填報，以憑統計參加人數等事宜，並進而決定鄰
    長聯誼活動招標案之預算金額，該項鄰長研習聯誼活動之招
    標係採訂有底價之最有利標，於96年5 月16日決標，由華督
    旅行社股份有限公司（下稱華督旅行社）以總價新台幣（下
    同）0000000 元得標。梁金玲嗣並通知各里里幹事轉知各里
    辦公處各梯次活動期間，再行確定各里會出席之鄰長員額及
    姓名，並回報民政課，以憑辦理旅遊平安保險之事宜，並於
    各梯次出發當日，由參加之鄰長於「（第＿梯次）桃園市公
    所96年度鄰長研習聯誼活動簽到簿（＿里）」上簽名，以利
    結束活動後，繳回市公所核銷經費之用。嗣經規劃文中里之
    參加梯次為第四次梯次，時間為96年6 月11日至13日。甲○○明知上開預算係經桃園市市民代表會審核通過，其准予補
    助之適用對象應為該里之鄰長本人，且桃園縣桃園市公所業
    於96年5 月22日以桃市民字第0960027290號函通知中山里、
    中路區轄下各里（包含文中里等15里）里辦公室系爭鄰長聯
    誼活動參加對象僅限於鄰長本人，鄰長不得攜眷參加，且活
    動期間亦須佩戴參加證，以資識別，不得冒名頂替。是甲○○依據法令主管調查鄰長是否確實欲出席參加系爭鄰長聯誼
    活動之鄰長姓名、人數再確實填載於「（文中里）桃園市公
    所九六年度鄰長聯誼活動鄰長名冊參加調查表（第四梯次）
    」，嗣於出發前一週左右亦必須確實再詳加確認之職務，竟
    利用其負責主管上開職務之便，明知第8 鄰鄰長乙○○、第
    14鄰鄰長丙○○、第17鄰鄰長張朝年於其第一次出席意願調
    查時即已表明不克出席（聲請簡易判決處刑書誤載為黃蔡貞
    、乙○○、丙○○三位鄰長），仍基於為使他人代其等參
    加之不法圖利他人之意圖（其所涉貪污治罪條例第6 條第1
    項第4 款之主管事務圖利罪，已為檢察官不另為不起訴在案
    ），在其里長職務上所須填載之「（文中里）桃園市公所九
    六年度鄰長聯誼活動鄰長名冊參加調查表（第四梯次）」上
    虛偽勾選上開三位鄰長均要出席，即文中里下轄共17位鄰長
    全員出席，並交予文中里里幹事張銘郎再轉交予梁金玲，足
    以生損害於國庫對不須支付之旅遊平安保險費誤為支出共
    393 元（45195 元345 人3 ）。甲○○明知上開三位鄰
    長已確定不出席，又其於出發前再次電話確認時，第13鄰鄰
    長丁○○亦已表示不克出席，是已經確定有4 位鄰長無法出
    席，竟承前不法圖利意圖，於96年6 月11日鄰長聯誼當日，
    預先找來其妻柳美滿及其他姓名年籍不詳之人4 人以頂包上
    開4 位鄰長及鄰長聯誼當日臨時不克出席之第7 鄰鄰長黃蔡
    貞，甲○○乃與柳美滿及其他姓名年籍不詳之人1 人形成
    共同行使偽造文書及詐欺得利之犯意聯絡（檢察官已就柳美
    滿偽造署押部分為不起訴處分，就其詐欺得利部分則未偵辦
    ），在鄰長聯誼活動期間，由甲○○利用其檢核參加人員職
    務之便，讓柳美滿以丙○○名義於「（第四梯次）桃園市公
    所96年度鄰長研習聯誼活動簽到簿（文中里）」上偽簽「丙○○」之署押，又使其他姓名年籍不詳之人1 人在該簽到簿
    上偽簽「丁○○」之署押，又自己在該簽到簿上偽簽「乙○○」之署押，以表示丙○○、丁○○、乙○○均親自出席鄰
    長聯誼活動，再其明知第3 鄰鄰長林筱娟臨時不克出席，而
    令其父林吉隆代理出席，第9 鄰鄰長鄭錫銓臨時不克席，而
    令其妻劉素月代理出席，乃均屬違反規定，亦仍讓林吉隆及
    劉素月代理之並以林筱娟、鄭錫銓之名義簽名於上開簽到簿
    上，甲○○並因而與林筱娟、林吉隆、鄭錫銓、劉素月形成
    共同詐欺得利之犯意聯絡（林筱娟、林吉隆、鄭錫銓、劉素
    月未據檢察官偵辦），另於鄰長聯誼活動結束後，甲○○又
    將該簽到簿親自持赴黃蔡貞、張朝年之住處，令該2 人補
    行簽名，以表示上開簽到簿上之本人均親自簽到參與研習活
    動之用意，甲○○並因而與黃蔡貞、張朝年形成共同詐欺
    得利之犯意聯絡（黃蔡貞、張朝年未據檢察官偵辦），甲○○嗣並將上開偽造私文書（偽造私文書部分限於偽簽「乙○○」、「丙○○」、「丁○○」之署押所構成之偽造私文
    書）透過文中里里幹事張銘郎再轉交予梁金玲，張銘郎明知
    本次鄰長聯誼活動有上開頂包及偽造文書之情形，且其亦有
    覈實鄰長是否有於活動該日出席之職責，竟基於與甲○○共
    同圖他人不法利益之犯意聯絡及與甲○○及上開之人本於共
    同之詐欺得利、行使偽造私文書之犯意聯絡（張銘郎未據檢
    察官調查起訴），將上開簽到簿轉由梁金玲交予桃園市公所
    之相關承辦人員辦理，該等承辦人員陷入錯誤，誤以為上開
    頂包之人皆具參加活動之資格，而讓上開7 人得免費旅遊之
    不法利益，並使市公所承辦人員檢據上開參加人員簽到簿核
    銷經費，據以將鄰長全額出席所須之團費登載在桃園縣桃園
    市公所動支經費請示單、驗收紀錄、勞務結算驗收證明書並
    層層核章審認通過撥款，因而圖得他人相當於26573.6 元（
    0000000 元第4 梯次人數325 人7 ）之不法利益，並足
    生損害於桃園市公所於活動行程中，就參加人員管理審核之
    正確性，及生損害於乙○○、丙○○、丁○○（梁金玲是否
    明知有上開頂包情事，而故為使其他相關承辦人員誤為撥款
    ，檢察官並未查明，應查明後，以釐清其與甲○○、張銘郎
    等人間是否同為上開犯罪之共犯或僅怠於履行其職務）。
二、案經丙○○向桃園縣桃園市政風室舉發，而由桃園縣政府政
    風處調查移送，暨法務部調查局桃園縣調查站移送臺灣桃園
    地方法院檢察署檢察官偵查後，向本院聲請簡易判決處刑。
    理  由
甲、有罪部分
壹、證據能力部分
  (一)本件適用審式審判程序審理，依刑事訴訟法第159 條第2 項
    之規定，下開證人於調查、偵查時之證詞，均有證據能力。
  (二)另本件認定事實所引用之卷內其餘卷證資料，並無證據證明
    係公務員違背法定程序所取得，被告於審判程序中復未於言
    詞辯論終結前表示異議，且卷內之文書證據，亦無刑事訴訟
    法第159 條之4 之顯有不可信之情況與不得作為證據之情形
    ，則依刑事訴訟法第159 條之5 之規定，本件認定事實所引
    用之所有文書證據，均有證據能力，合先敘明。
貳、實體部分
一、
  (一)訊據被告甲○○對於上開犯行坦承不諱，核與證人黃蔡貞
    、乙○○、丙○○、張朝年、林筱娟、丁○○、鄭錫銓調查
    、偵訊之證詞相符。
  (二)被告雖於偵訊時辯稱丙○○當時說其要參加書記官考試，沒
    空參加，所以在開會時向在座鄰長說要將機會讓給伊太太柳
    美滿，開完會也有向里民盧馬鶯鑾、簡文雄、張世雄、吳廷
    裕、鄰長黃文正說云云；證人楊清泉於偵訊時證稱伊在活動
    前二週，伊在里辦公室聽到丙○○不參加，要將名額讓給柳
    美滿參加云云；證人盧馬鶯鑾於偵訊時證稱在活動開始前，
    有一天伊在里辦公室聽到丙○○不要參加，聽到丙○○要讓
    里長太太柳美滿去云云；證人簡李嬌妹於偵訊時證稱在活動
    開始前1 、2 週，有一天伊在里辦公室聽到丙○○要去考書
    記官，不要參加，聽到丙○○要讓里長太太柳美滿去云云；
    證人柳美滿於偵訊時證稱伊確實有經過丙○○的同意並授權
    代為參加，時間大約是活動舉辦前2 週，地點在里辦公室內
    ，向伊表示要給伊去，當時還有很多里民在場，也有聽到，
    伊不是故意要冒名簽丙○○的名字云云。是以，依被告上開
    所辯及證人楊清泉、盧馬鶯鑾、簡李嬌妹、柳美滿之上開證
    詞可知，其等陳稱在鄰長聯誼活動前之1 、2 週，丙○○在
    里辦公室開會時有當眾提及其要去考書記官，無法參加鄰長
    聯誼活動，其要讓柳美滿代其參加，然在同一場合參與開會
    之證人吳廷裕於偵訊時卻證稱伊在活動前，在里辦公室聽到
    丙○○不要參加，伊沒有聽到丙○○有無問柳美滿要不要去
    等語；證人黃文正亦於偵訊時卻證稱伊知道丙○○沒有辦法
    去，但是有沒有給柳美滿去，伊沒有聽到等語；證人劉有評
    於偵訊時亦證稱在活動開始前，有一天伊在里辦公室聽到丙○○不要參加，但是沒有聽到丙○○要讓柳美滿去等語；證
    人鄭錫銓亦於偵訊時證稱在活動開始前，有一天伊在里辦公
    室聽到丙○○要去考書記官，不要參加，伊沒有聽到丙○○
    要讓里長太太柳美滿去等語；是可見在同一場合參與開會之
    證人吳廷裕、黃文正、劉有評、鄭錫銓均未聽聞丙○○要讓
    柳美滿代其參加之事，則同一場合、公開情狀下所發生之事
    ，竟有上開二不同版本，則顯然丙○○並無在該場合中表示
    要讓柳美滿代其參加鄰長聯誼活動之事，且既然糾集鄰長及
    里民開會，則此一開會規模顯然甚大，竟可在里辦公處容納
    開會，實與常情相違。況既係糾集鄰長及里民開會，當然亦
    甚為慎重，則被告應提出開會通知、傳送該開會通知之證明
    、開會紀錄、里民參與開會之簽到簿以實其說，豈有自行提
    供有利證人，即欲眾口鑠金之理？是證人丙○○於調查、偵
    訊時證稱沒有人問伊要不要參加系爭鄰長聯誼活動，伊沒有
    授權柳美滿代理伊參加並在簽到簿簽名等語，實堪採信。而
    若被告上開所辯及證人楊清泉、盧馬鶯鑾、簡李嬌妹、柳美
    滿之上開證詞屬實，則證人丙○○與被告、柳美滿之交情匪
    淺，當屬必然，而其讓柳美滿代其參加鄰長聯誼活動之實為
    旅遊之活動，而未讓其之其他親、友代為參加，且丙○○之
    所以得擔任鄰長一職又拜被告即里長甲○○所賜，渠等間之
    交情甚篤，當可想見，則丙○○何須嗣後又向有關機關舉發
    被告涉嫌偽造文書及貪污？綜此，被告上開所辯顯屬虛偽，
    而證人楊清泉、盧馬鶯鑾、簡李嬌妹、柳美滿之上開證詞核
    係偽證（應由檢察官另行偵辦），本院對於檢察官採信被告
    之辯詞與該等證人之證詞，並據以對被告柳美滿所涉偽造文
    書罪部分為不起訴處分之部分，不予認同（然該部分已有實
    質確定力）。
  (三)卷附桃園縣桃園市公所業於96年5 月22日以桃市民字第0960
    027290號函通知中山里、中路區轄下各里（包含文中里等15
    里）里辦公室系爭鄰長聯誼活動係村里工作聯誼公務活動，
    鄰長不得攜眷參加且活動期間亦須佩戴參加證，以資識別等
    語，是以，該項鄰長聯誼活動既屬公務活動，不得攜眷參加
    ，則鄰長自不得使他人代為參加，極為明確。再，桃園縣政
    府雖有96年7 月16日府民行字第0960230268號函「查鄰長之
    遴選依有關規定，係由村里遴選熱心公益人士報由鄉鎮市區
    公所聘任之，與一般公務人員性質不同，依行政院人事行政
    局96年4 月20日局住字第0960303268號書函意旨，並不受『
    中央各機關學校員工文康活動實施要點』之規範，因鄰長屬
    義務職，為民服務時常由眷屬或其他家屬協助，如鄰長不克
    參加文康活動時，由眷屬或其他家屬代理尚屬可行，惟是否
    准予代理參加及範圍如何，請貴所本權責認定辦理。」等語
    ，然該函係依據內政部96年7 月11日內授中民字第09600339
    91號函辦理，是已在系爭九六年度鄰長聯誼活動之後始發布
    ，自不得以此行政命令溯及適用於系爭九六年度鄰長聯誼活
    動，況系爭九六年度鄰長聯誼活動鄰長名冊參加調查表中並
    無申報代理參加之欄位，則鄉鎮市公所自無法依權責認定是
    否准予代理參加，是強謂系爭九六年度鄰長聯誼活動亦可由
    鄰長指派他人代理參加，且鄰長之指派可毫無限制，亦與桃
    園縣政府96年7 月16日府民行字第0960230268號函之意旨相
    違，是檢察官對被告所涉貪污部分之罪責不另為不起訴處分
    （按被告所涉貪污圖利之部分與檢察官所起訴偽造文書部分
    應屬分論併罰，是以，檢察官應對被告所涉貪污部分獨立為
    不起訴處分始洽），本院無法認同。再依卷附「九六年度鄰
    長研習聯誼活動里幹事同仁工作備忘錄」第二點「請統計各
    里參加人員，當天未到者請刪除，參加者請於簽到表簽名，
    以確認人數作為給付費用之依據」可明確知悉系爭九六年度
    鄰長聯誼活動不得由鄰長指派他人代理參加。況依卷附「（
    文中里）桃園市公所九七年度鄰長聯誼活動鄰長名冊參加調
    查表（第五梯次）」觀之，該年度鄰長聯誼活動鄰長名冊參
    加調查表有一「代理人姓名」之欄位，此係「（文中里）桃
    園市公所九六年度鄰長聯誼活動鄰長名冊參加調查表（第四
    梯次）」所無，而依桃園市公所97年9 月11日桃市民字第09
    70050276號函所示，九七年度鄰長聯誼活動如鄰長不克參加
    時，里長固可提報鄰長之眷屬或其他家屬參加，惟代理參加
    活動人員限設籍於該里，是可知，至九七年度鄰長聯誼活動
    舉辦時雖已有代理人參加之制度，然鄰長指派代理人並非漫
    無限制，而係有一定之條件，尤見被告於九六年度鄰長聯誼
    活動舉辦時指使他人頂替未克出席之鄰長參加，且亦未事先
    陳報鄰長意欲指派何等家眷代為出席，以供桃園市公所審核
    ，乃屬違背法令甚明，足見被告有不法圖利他人及詐欺得利
    之不法意圖。
  (四)證人梁金玲於調查及偵訊時證稱活動當天伊將簽到簿拿給里
    幹事張銘郎受理報到，伊負責統計人數等語，證人張銘郎則
    於調查時證稱活動當天林筱娟、乙○○、丙○○等鄰長均未
    參加，里長有帶其太太柳美滿參加，林筱娟是由其父親代理
    參加，沒有去的鄰長由誰代簽，伊不清楚，簽到簿是里長拿
    給參加人員簽名，再交給伊，由伊交給梁金玲等語，再於偵
    訊時證以該語，且證稱活動當天有拿簽到簿給里長，伊負責
    統計人數，伊不確定鄰長是否均親自簽名等語。再依上開「
    九六年度鄰長研習聯誼活動里幹事同仁工作備忘錄」第二點
    所示，文中里里幹事張銘郎顯有確認該里之鄰長於系爭九六
    年鄰長聯誼活動有否出席之責任，詎張銘郎明知上開之人未
    參加該聯誼活動，並由他人代為簽到，仍將簽到簿轉由梁金
    玲交予桃園市公所核銷經費，是其就不法圖利他人、詐欺得
    利、行使偽造私文書部分，均有共同犯意聯絡、行為分擔（
    梁金玲為桃園市公所之主要承辦員，鄰長聯誼活動當日其亦
    有出席，竟不覈實出席參與之鄰長之員額，自應由檢察官查
    明其之責任）。
  (五)綜上，被告自白與真實相符，且有卷附之桃園市公所舉辦九
    六年鄰長聯誼活動之相關計畫簽呈、投開標資料、上開鄰長
    名冊參加調查表、簽報簿、桃園市公所驗收及核銷相關資料
    附卷可稽，本件事證明確，被告犯行足堪認定。
二、核被告所為，係犯刑法第216 條、第213 條之行使公務員不
    實登載文書罪、第216 條、第210 條之行使偽造私文書罪、
    第339 條第2 項之詐欺得利罪；公訴人雖漏未引用刑法第
    216 條、第213 條，然其聲請簡易判決處刑書犯罪事實欄內
    已敘及被告在「（文中里）桃園市公所九六年度鄰長聯誼活
    動鄰長名冊參加調查表（第四梯次）」內虛偽填載之事實，
    是自不影響起訴範圍；再公訴人雖誤認被告行使偽造私文書
    僅構成刑法第217 條第1 項之偽造署押罪，然行使偽造私文
    書之犯行在聲請簡易判決處刑書犯罪事實欄內已敘及，是自
    不影響起訴範圍，再被告在該項偽造之私文書上所偽造之簽
    名除公訴人指之「乙○○」外，尚有「丙○○」、「丁○○
    」，然此均在同一份偽造私文書上，亦不影響起訴範圍，又
    本部分業據蒞庭檢察官更正法條，是本院毋庸再行變更起訴
    法條。被告偽造署押為偽造私文書之階段行為，被告公務員
    不實登載文書及偽造私文書之犯行，又為後階之行使行為所
    吸收，均不另論罪。被告就行使偽造私文書之犯行，與張銘
    郎、柳美滿及另一在上開簽到簿偽簽「丁○○」署押之不詳
    之人相互間；又被告就詐欺得利犯行，與張銘郎、柳美滿、
    黃蔡貞、張朝年、林筱娟、林吉隆、鄭錫銓、劉素月、另
    一在上開簽到簿偽簽「丁○○」署押並頂替之不詳之人、頂
    替黃蔡貞、張朝年、乙○○之不詳之人相互間，分別具有
    犯意聯絡、行為分擔，均分別為共同正犯。被告所犯行使偽
    造私文書、詐欺得利之犯行，係以一行為同時觸犯之，應依
    刑法第55條之規定，從較重之行使偽造私文書罪處斷；公訴
    人雖未起訴被告詐欺得利之犯行，然該部分犯行既與已起訴
    之行使偽造私文書罪部分具有裁判上一罪之關係，自在本院
    得一併審判之範圍內。被告所犯行使公務員不實登載文書罪
    、行使偽造私文書罪，犯意各別、行為不同，應分論併罰之
    。爰審酌被告擔任里長，見有人因故未能如期參加鄰長聯誼
    活動任由他人參與、詐得之利益非鉅、偽造文書所造成之危
    害、於本院坦認犯行等一切情狀，量處如主文所示之刑，並
    依刑法第51條第5 款之規定，定其應執行之刑。被告83年間
    因犯賭博罪為本院判處有期徒刑4 月，經於83年4 月27日易
    科罰金執行完畢，五年以內未曾因故意犯罪受有期徒刑以上
    刑之宣告，有台灣高等法院被告前案紀錄表在卷可查，爰斟
    酌被告為圖謀他人小利致罹刑典，經此偵審程序及刑之宣告
    ，當已知警惕而無再犯之虞，本院因認暫不執行其刑為當，
    併予宣告緩刑3 年，以啟自新；再審酌被告造成之國庫損失
    情形，併依刑法第74條第2 項第4 款之規定，宣告其並應支
    付國庫新臺幣伍萬元。在（第四梯次）桃園市公所96年度鄰
    長研習聯誼活動簽到簿（文中里）上所偽造之「乙○○」、
    「丙○○」、「丁○○」之署押各壹枚，不問屬犯人與否，
    應依刑法第219 條之規定宣告沒收。
乙、無罪部分
一、公訴意旨略以：被告在「（文中里）桃園市公所九六年度鄰
    長聯誼活動鄰長名冊參加調查表（第四梯次）」上虛偽勾選
    文中里鄰長全員均要出席，並交予文中里里幹事張銘郎再轉
    交予梁金玲，使梁金玲將相關資料附於職務上所掌之相關公
    文，並據以決定活動人數及辦理相關保險，因認被告另涉犯
    刑法第214條之使公務員登載不實罪嫌。
二、按犯罪事實應依證據認定之，無證據不得認定犯罪事實，刑
    事訴訟法第154 條第2 項定有明文。又認定不利於被告之事
    實，須依積極證據，苟積極證據不足為不利於被告事實之認
    定時，即應為有利於被告之認定，更不必有何有利之證據；
    而得為訴訟上之證明者，無論為直接或間接證據，須客觀上
    於一般人均不致有所懷疑，而達於確信之程度者，始可據為
    有罪之認定，倘其證明尚未達於確信之程度，而有合理可疑
    存在時，即難據以為被告之不利認定，最高法院30年上字第
    816 號判例、80年度臺上字第553號判決要旨可資參照。
三、經查：被告在「（文中里）桃園市公所九六年度鄰長聯誼活
    動鄰長名冊參加調查表（第四梯次）」上虛偽勾選文中里鄰
    長全員均要出席，並交予文中里里幹事張銘郎再轉交予梁金
    玲後，依卷附所有資料，梁金玲並無將文中里鄰長全員均要
    出席或文中里欲參加鄰長聯誼活動之鄰長人數，登載在何等
    公文書上，或引用為該等公文書之附件。反而，被告係在鄰
    長聯誼活動當日或之後將上開偽造之簽到簿，透過張銘郎轉
    由梁金玲交予桃園市公所之相關承辦人員辦理，該等承辦人
    員始誤以為上開頂包之人皆具參加活動之資格，而讓上開7
    人得免費旅遊之不法利益，並使市公所承辦人員檢據上開參
    加人員簽到簿核銷經費，據以將鄰長全額出席所須之團費登
    載在桃園縣桃園市公所動支經費請示單、驗收紀錄、勞務結
    算驗收證明書並層層核章審認通過撥款，上已陳述甚明，是
    公訴人本部分所指，尚嫌無據，此外，又查無其他積極證據
    證明被告涉有公訴意旨所述之犯行，此部分被告犯行不能證
    明，依照前開說明，應為無罪之諭知。
據上論斷，應依刑事訴訟法第452 條、第273 條之1 第1 項、第
299 條第1 項前段、第301 條第1 項，刑法第28條、第216 條、
第210 條、第213 條、第339 條第2 項、第55條、第51條第5 款
、第74條第1 項第2 款、第2 項第4 款、第219 條，刑法施行法
第1 條之1 第1 項、第2 項前段，判決如主文。
本案經檢察官蔡奇曉到庭執行職務
中    華    民    國    98    年    11    月    11    日
                  刑事第三庭    法  官  曾雨明
以上正本證明與原本無異。
如不服本判決應於收受判決後10日內向本院提出上訴書狀，並應
敘述具體理由。其未敘述上訴理由者，應於上訴期間屆滿後20日
內向本院補提理由書(均須按他造當事人之人數附繕本)「切勿逕
送上級法院」。
                                書記官  蘇  萱
中    華    民    國    98    年    11    月    11    日
附錄本件論罪科刑所用法條全文：
刑法第216條
行使第二百十條至第二百十五條之文書者，依偽造、變造文書或
登載不實事項或使登載不實事項之規定處斷。
刑法第210條
偽造、變造私文書，足以生損害於公眾或他人者，處五年以下有
期徒刑。
刑法第213條
公務員明知為不實之事項，而登載於職務上所掌之公文書，足以
生損害於公眾或他人者，處一年以上七年以下有期徒刑。
刑法第339條
意圖為自己或第三人不法之所有，以詐術使人將本人或第三人之
物交付者，處五年以下有期徒刑、拘役或科或併科一千元以下罰
金。
以前項方法得財產上不法之利益或使第三人得之者，亦同。
前二項之未遂犯罰之。


司法院資訊處製作；財團法人民間司法改革基金會備份。
